臺灣高等法院臺中分院刑事判決　　　　　　　　　九十一年度上易字第二一號
　　被　　　告　丁○○　男　三.
　　選任辯護人　何中慶　律師
右上訴人因竊盜案件，不服台灣台中地方法院中華民國九十一年十月八日第一審判決
（民國九十年度易字第一三九九號，起訴案號：台灣台中地方法院檢察署民國九十年
度偵字第五一三九號，移送併案審理案號：九十年度偵字第一０一００號、第一二六
六六號、第一三三二三號、九十一年度偵字第四五八八號），提起上訴，本院判決如
左：
      主      文
上訴駁回。
      事實及理由
一、本案經本院審理結果，認第一審判決認事用法及量刑均無不當，應予維持，並引
    用第一審判決書記載之事實、證據及理由（如附件） 。
二、上訴人即被告（下稱被告）丁○○，仍執陳詞，主張於新社分駐所遭到刑訊、否
    認與江哲豪、蔡春文共同行竊，並舉證人即被告之妻龔秋貞證明未與江哲豪、蔡
    春文同在竊案現場之事實。惟龔秋貞既為被告之妻，所證已不免偏頗，況證人龔
    秋貞事隔一年多以後，竟能於九十二年一月二十九日本院調查中明確記憶被告於
    九十年六月二日案發當晚在家，誠屬違背常理，不足採信。被告上訴無理由，應
    予駁回。
三、據上論斷，應依刑事訴訟法第三百七十三條、第三百六十八條，判決如主文。
本案經檢察官庚○○到庭執行職務。
中      華      民      國      九十二  年      三      月      四      日
                                臺灣高等法院臺中分院刑事第十庭
                                      審判長法  官　林　照　明
                                            法  官　蔡　名　曜
                                            法　官　王      銘
右正本證明與原本無異。
不得上訴。
                                            書記官  洪  麗  華
中      華      民      國      九十二  年      三      月      五      日
                                                                        Ａ
附件
臺灣臺中地方法院刑事判決                          九十年度易字第一三九九號
    公  訴  人  臺灣臺中地方法院檢察署檢察官
    被      告  葉俊傑  男  二十五歲（民國○○○年○○月○○○日生）
                        住臺中縣東勢鎮○○里○○街八四號
                        （另案在臺灣臺中監獄執行中）
                        身分證統一編號：Ｚ000000000號
                丁○○  男  二十九歲（民國○○○年○○月○○日生）
                        籍設臺中縣東勢鎮○○里○○街六七巷十二號
                        現住彰化縣伸港鄉○○村○○路五九二巷五五號
                        身分證統一編號：Ｌ一二二四九六八一號
右列被告因竊盜等案件，經檢察官提起公訴（九十年度偵字第五一三九號）及移送併
辦（九十年度偵字第一０一００號、第一二六六六號、第一三三二三號、九十一年度
偵字第四五八八號），本院判決如左：
    主  文
葉俊傑結夥三人以上竊盜，處有期徒刑陸月，如易科罰金，以佰元折算壹日。
丁○○連續結夥三人以上竊盜，處有期徒刑拾月，扣案破壞剪壹支沒收。
    事  實
一、葉俊傑曾因竊盜罪，於民國八十四年八月二十日為本院判處有期徒刑三月確定；
    又因違反藥事法，於同年九月十五日為本院判處有期徒刑六月確定；因盜匪案件
    ，於同年十月九日為本院判處有期徒刑七年六月，經葉俊傑提起上訴後，復撤回
    上訴而告確定；再因違反麻醉藥品管理條例案件，於同年十二月二十一日為本院
    判處有期徒刑三月確定；因搶奪罪，於八十五年四月十六日為本院判處有期徒刑
    一年一月確定；復因違反槍砲彈藥刀械管制條例案件，於同年十月三十日為臺灣
    高等法院臺中分院判處有期徒刑五月確定；嗣經定應執行刑為有期徒刑九年四月
    確定，送監執行後，於八十九年七月二日假釋付保護管束，指揮書執畢日應為九
    十三年四月二十九日。嗣因另涉施用毒品案件，而經撤銷假釋，應執行有期徒刑
    三年六月十三日，而於九十年十二月十七日送臺灣臺中監獄執行，指揮書執畢日
    為九十四年六月二十九日（不構成累犯）。詎葉俊傑於前案假釋期間，竟仍不知
    悔改，復與丁○○、秦漢平（已經本院審結）共同基於意圖為自己不法所有之犯
    意聯絡，於九十年三月十一日晚上十一時許，由葉俊傑駕駛其向傅兆宏所借之車
    牌號碼ＲＧ─三四一０號自用小貨車，搭載丁○○、秦漢平結夥三人，前往臺中
    縣新社鄉公所臨時辦公室後方空地，由丁○○與秦漢平以徒手將機車推上貨車之
    方式，竊取戊○○所有放置於該處之車牌號碼四九一─三０六一號重型機車一輛
    ，得手後即由葉俊傑駕車載秦漢平等二人離開，於同日晚上十一時三十分許，行
    經臺中縣新社鄉大南村大南國小前，因該自用小貨車故障而停放於該處，為巡邏
    員警發現，而查獲上情，並當場扣得三人所竊取之重機車一輛（已經發還戊○○
    ）。
二、丁○○又承前之概括犯意，另與江哲豪、蔡春文（江哲豪本院另案審理中，蔡春
    文經檢察官併案後，由本院另案審理中）共同基於意圖為自己不法所有之犯意聯
    絡，先由丁○○於九十年六月二日晚上十一時許，前往坐落臺中縣東勢鎮○○○
    段一四六六地號土地上之林國政所有平日無人居住之工寮，再通知江哲豪及蔡春
    文，由蔡春文駕駛其所租用附有油壓升降設備之車牌號碼ＣＱ─一八四０號貨車
    ，搭載江哲豪前往上述工寮，欲取竊工寮內林國政所有之物品；丁○○即以其所
    有客觀上足對人之生命、身體構成威脅，具有危險性之兇器破壞剪一支，以該破
    壞剪剪斷工寮外鐵門上由林國政栓上之鐵鍊及內門之鐵線後，嗣於翌日（六月三
    日）凌晨二時四十五分許，蔡春文、江哲豪駕駛前揭貨車抵達該處，即著手於竊
    取工寮內之物品，並將原先放在工寮內之鋼琴搬出工寮外，正準備以前述貨車載
    運時，不料因貨車陷入凹地無法動彈，丁○○等人遂至工寮拿取棉繩二條綑綁貨
    車，為居住於該處附近之賴青柱發現報警，而於同日凌晨四時許當場查獲江哲豪
    及蔡春文，丁○○則乘隙逃逸，始未得逞，並於貨車上扣得丁○○所有供行竊用
    之破壞剪一支。
三、案經臺中縣警察局東勢分局、清水分局報請臺灣臺中地方法院檢察署檢察官偵查
    起訴及移送併辦。
    理  由
一、訊據被告葉俊傑對於有在九十年三月十一日晚上十一時許，駕駛其向證人傅兆宏
    所借之車牌號碼ＲＧ─三四一０號自用小貨車，搭載被告丁○○、秦漢平前往臺
    中縣新社鄉公所臨時辦公室後方空地，由被告丁○○、秦漢平徒手將被害人戊○
    ○所有車牌號碼四九一─三０六一號重型機車推上其所駕之貨車載走等情，固坦
    白不諱，惟否認有竊盜犯行，並辯稱：伊在警訊時有被警方刑求，故承認與被告
    丁○○、秦漢平共同竊盜，且於檢察官第一次訊問時因意識不是很清楚，所以才
    承認犯罪；事實上案發當天伊是要向被告丁○○、秦漢平以每輛新台幣（下同）
    二千五百元之代價購買該部機車，因被告丁○○、秦漢平沒有貨車可載，所以伊
    才與被告丁○○、秦漢平等人一起去載，到現場時是由被告丁○○、秦漢平下車
    牽該部機車者，伊並不知道被告丁○○、秦漢平是要竊取該部機車，伊並未參與
    竊盜犯行等語。訊據被告丁○○對於有與被告秦漢平、葉俊傑於九十年三月十一
    日晚上十一時許，前往臺中縣新社鄉公所臨時辦公室後方空地，竊取被害人戊○
    ○所有車牌號碼四九一─三０六一號重型機車之事實，坦承不諱；惟否認有與證
    人江哲豪、蔡春文於九十年六月二日晚上十一時許，前往坐落臺中縣東勢鎮○○
    ○段一四六六地號土地上被害人林國政所有工寮，共同竊取被害人林國政置於該
    處之鋼琴等事實，並辯稱：伊並不認識證人江哲豪，且九十年六月二日伊並未與
    證人江哲豪、蔡春文前往被害人林國政之工寮，伊並未參與竊盜等語。經查：
  (一)被告葉俊傑雖辯稱其為警查獲時有遭受臺中縣警察局東勢分局新社派出所員警刑
    求，始於警訊時坦承有與被告丁○○、秦漢平共同竊盜等情；然查被告葉俊傑於
    經警移送檢察官時，即已向檢察官供述有被刑求受傷之事，並經檢察官命法警拍
    照存證；同日因被告葉俊傑另涉施用毒品犯行，經送臺灣臺中看守所附設勒戒處
    所執行觀察、勒戒處分，經檢察官向臺灣臺中看守所附設勒戒處所調取被告葉俊
    傑入所時之身體健康檢查紀錄，固亦載明被告葉俊傑入所時有右眼瘀傷及後腦紅
    腫等傷害，有該所九十年三月三十日中所正衛字第一０八四號函附之受觀察勒戒
    人健康檢查表在卷可查；是被告葉俊傑於經警移送檢察官時，固確有右眼瘀傷及
    後腦紅腫等傷害之事實，然經檢察官訊問承辦之員警即證人賴重漢、徐朝琴、陳
    仁哲、余榮光均否認有刑求被告葉俊傑之事實，已經本院調閱九十一年度偵字第
    一四五四八號案卷核閱屬實，並有影印卷宗附卷可稽，且除被告葉俊傑之供述外
    ，並無其他積極證據可證明證人賴重漢、徐朝琴確有對被告葉俊傑刑求；則是否
    可僅依被告葉俊傑於經警移送檢察官時確有上述傷害之事實，即遽認被告葉俊傑
    確有為證人賴重漢、徐朝琴等人刑求，尚非無疑。且按刑事訴訟法第一百五十六
    條第一項規定被告之自白，非出於強暴、脅迫、利誘、詐欺、違法羈押或其他不
    正之方法，且與事實相符者，得為證據；其立法意旨在擔保被告對於犯事實自白
    之任意性，如果被告之自白，並非基於任意性之自由陳述，即其取得自白之程序
    ，已非適法，則不問自白內容是否確與事實相符，因其非係適法之證據，即不能
    採為判決之基礎；然如被告之自白係基於任意性之自由陳述，如經調查結果與事
    實相符，自得採為判決依據。查被告葉俊傑雖抗辯為警查獲時，有為臺中縣警察
    局東勢分局新社派出所員警受刑求之事，故始於該所員警制作筆錄時坦承竊盜犯
    行等語；然被告葉俊傑為警查獲時除在臺中縣警察局東勢分局新社派出所制作筆
    錄外，於同日經該所解送臺中縣警察局東勢分局時，亦經該局制作調查筆錄（見
    九十年度偵字第五一三九號偵查卷第十九頁以下），而該次筆錄之制作，並無任
    何刑求之事，此則為被告葉俊傑於本院所自承，顯見被告葉俊傑於臺中縣警察局
    東勢分局所為之供述具有自白之任意性。又被告葉俊傑經警移送檢察官時，雖為
    刑求抗辯，然亦自承在警訊時所為關於竊盜部分之供述，並非出於刑求所為（同
    上偵卷第五十五頁正面）；另被告葉俊傑雖於本院審理時供述在檢察官第一次訊
    問時，因為意識不清楚，所以該次供述是隨便說者等語；然查檢察官訊問是對於
    被告葉俊傑之意識是否能清楚了解發問者之問題，及是否能針對問題回答，自可
    基於訊問時之觀察而判斷被告葉俊傑是否適於訊問；且被告葉俊傑於九十年三月
    十二日，與被告丁○○、秦漢平一起為警查獲時，並同時查獲第二級毒品安非他
    命三包及吸食器一支等物，而綜觀被告葉俊傑在檢察官第一次訊問時所為之供述
    ，能明確否認有施用毒品之犯行，並供述扣案第二級毒品安非他命及吸食器為被
    告秦漢平所有；且有主張刑求抗辯，並關於竊盜部分之事實，一開始並未據實陳
    述，而係經檢察官訊問後始坦承有參與竊盜犯行，有該次檢察官訊問筆錄在卷可
    稽（同上偵卷第五十三頁以下）；被告葉俊傑於檢察官訊問時既能明確主張自己
    之權利，顯見其於本院審理時所稱在檢察官第一次訊問時因意識不清楚，是隨便
    回答檢察官之問題等語，顯不可採。從而，被告葉俊傑於臺中縣警察局東勢分局
    所為之自白，既非出於刑求所為；又於檢察官訊問時自承其在臺中縣警察局東勢
    分局新社派出所所為關於竊盜部分之自白，亦非因刑求之結果所為者，是顯可認
    被告葉俊傑在警訊時關於竊盜部分之供述，顯非出於強暴、脅迫所為者，具有自
    白之任意性，而得為證據。
  (二)又被告葉俊傑雖於本院審理時否認竊盜犯行，然亦坦承案發當時係係由其駕駛向
    證人傅兆宏所借之車牌號碼ＲＧ─三四一０號自用小貨車，搭載被告丁○○、秦
    漢平前往臺中縣新社鄉公所臨時辦公室後方空地，由被告丁○○、秦漢平徒手將
    被害人戊○○所有車牌號碼四九一─三０六一號重型機車推上其所駕之貨車載走
    等事實，被告自白之此部分事實，核與被告丁○○、秦漢平分別在偵、審時所供
    之情節相符，應屬可採。被告葉俊傑雖辯稱當日伊是要向被告丁○○、秦漢平購
    買該部機車，因被告丁○○、秦漢平無貨車可載，故一同前往等語。然查被告丁
    ○○原住於臺中縣東勢鎮○○里○○街六七巷十二號，被告秦漢平原住於臺中市
    ○區○○里○○街四六巷六號，分有被告丁○○、秦漢平之戶籍資料在卷可查；
    二人均非居住於臺中縣新社鄉，且被告葉俊傑於晚上十一時許之深夜駕車與被告
    丁○○、秦漢平一同前往臺中縣新社鄉公所臨時辦公室後方空地載運被害人戊○
    ○所有車牌號碼四九一─三０六一號機車；被告葉俊傑亦自承其交易並未要求提
    出行車執照，顯悖於一般機車買賣方式之常情，而不可採信。另參酌被告丁○○
    已於本院審理時坦承犯行，且被告葉俊傑於警訊及檢察官第一次訊問時（其自白
    具有任意性，已如前述）亦自承有與被告丁○○、秦漢平共同竊車之事實；足見
    被告葉俊傑於與被告丁○○、秦漢平一同前往載該機車時，已知該機車並非被告
    丁○○、秦漢平所有，而係欲竊取該機車，並由被告丁○○、秦漢平下手實施竊
    取行為，被告葉俊傑則在車上等候，並以其所駕之車牌號碼ＲＧ─三四一０號自
    用小貨車載運該機車，而被告葉俊傑既已明知該機車非被告丁○○、秦漢平等人
    所有，係他人所有之動產，復以其所駕之自用小貨車參與載運該機車之行為，顯
    見被告葉俊傑與被告丁○○、秦漢平三人間，有犯意之聯絡及行為之分擔，被告
    葉俊傑於本院審理時否認犯罪，為屬卸責之詞，應不足採信。
  (三)被告丁○○對於確有竊取被害人戊○○所有車牌號碼四九一─三０六一號機車之
    事實，則業據被告丁○○於偵查及本院審理時均坦承不諱，核與被告葉俊傑、秦
    漢平在偵查時所為之供述大致相符，且渠三人係於竊取被害人戊○○所有車牌號
    碼四九一─三０六一號機車得手後，由被告葉俊傑以其所駕之車牌號碼ＲＧ─三
    四一０號自用小貨車載運該機車時為警當場查獲，應認被告丁○○之自白與事實
    相符。此外，復經被害人戊○○於警訊時指述甚詳，並有臺中縣警察局東勢分局
    扣押證明筆錄、贓物認領保管收據及車籍作業系統─查詢認可資料各一件附卷可
    稽；而被告葉俊傑雖否認犯罪，惟其所辯並不足採，均已如前述，從而，本件被
    告葉俊傑、丁○○此部分之犯行，應認事證已經明確，犯行洵堪認定。
  (四)次查被告丁○○雖否認有與證人江哲豪、蔡春文共同前往被害人林國政所有之工
    寮竊取工寮內鋼琴之事實；且經訊證人江哲豪、蔡春文亦均否認有與被告丁○○
    共同竊取被害人林國政工寮內鋼琴之事實。然查右揭被告丁○○於九十年六月二
    日晚上十一時許，前往被害人林國政在臺中縣東勢鎮○○○段一四六六地號土地
    上之工寮後，再通知證人江哲豪、蔡春文，由證人蔡春文駕駛其所租用附有油壓
    升降設備之車牌號碼ＣＱ─一八四０號貨車，搭載證人江哲豪前往上述工寮，由
    被告丁○○以破壞剪剪斷工寮外鐵門上由被害人林國政栓上之鐵鍊及內門之鐵線
    後，竊取工寮內林國政所有之鋼琴，並於著手搬運鋼琴，然尚未得手即為警查獲
    等事實，業據證人江哲豪、蔡春文分於警訊及檢察官第一次訊問時供述明確；雖
    其後證人江哲豪、蔡春文於本院審理時均否認前情，並證稱是被告丁○○要求伊
    等前往幫忙載運機車者；惟查證人江哲豪、蔡春文於本院審理時供證，事涉自己
    是否涉犯竊盜罪犯行，利害攸關，原即難期為不利於己之供述；且證人江哲豪於
    本院審理時所證情節先是證述不知是何人剪開被害人林國政之工寮，渠等用來綑
    綁固定貨車之棉繩是證人蔡春文的，其後又改稱是證人蔡春文進入工寮拿取棉繩
    者；且對於當時究有幾人在場，先是稱渠與證人蔡春文及被告丁○○均在場，嗣
    又改稱並未見到被告丁○○；且證人江哲豪係與證人蔡春文一起駕車前往，於貨
    車陷入凹地而無法動彈時，二人以棉繩綑綁固定貨車，以防跌落山谷，此時證人
    江哲豪均在場，豈可能不知棉繩係取自被害人林國政之工寮，及究係由何人剪開
    工寮之鐵鍊者，其於本院審理時所證情節，顯自相矛盾，而不可採。另證人蔡春
    文對於渠綑綁貨車之棉繩如何取得及係由何人剪開工寮等事實，更證稱「我們那
    時三個人在那邊用車子，之後繩子就跑出來了，我那時在開車，我下來時就有繩
    子。那工寮沒有門鎖住，我不知道是誰將工寮撬開。」等語，竟稱其貨車陷住無
    法動彈後，棉繩即自己跑出來，豈非甚巧。且證人江哲豪、蔡春文為警查獲時，
    在證人蔡春文所駕貨車上當場查獲破壞剪一支，有查獲時之照片可證，證人蔡春
    文竟亦否認此事實，顯見證人蔡春文於本院審理時所證情節，與事實不符，且避
    重就輕，自不足採信；從而，自應以證人江哲豪、蔡春文分於警訊及檢察官訊問
    時所供互核相符之情節，為屬可採。且查本件於證人江哲豪、蔡春文經證人賴青
    柱會同員警查獲時，該處工寮外鐵門上被害人林國政所栓之鐵鍊及工寮內門上綑
    綁之鐵線，均已遭人以破壞剪剪斷，並被害人放置於工寮內之鋼琴，亦已經移動
    至門外等情，已據被害人林國政分於警訊指述明確，並與證人賴青柱於警訊時所
    證之情節相符；而鋼琴為屬貴重物品，且易因日曬、雨淋而損壞，一般人當無任
    意放置於戶外，而陷於可能因氣候變化致受損害之結果，可認被害人林國政及證
    人賴青柱所言，該鋼琴原係放在工寮內，係當晚始為他人移動至工寮外面等情，
    應屬可採；且查獲之現場，亦確如被害人林國政及證人賴青柱所述事實，復有現
    場照片十二幀影本在卷可稽；且證人江哲豪、蔡春文為警查獲時，渠等用以綑綁
    、固定所駕駛已經陷入凹地之貨車所使用之棉繩，確係取自被害人林國政所有工
    寮內之物品，已經被害人林國政於警訊時指述甚明，且有被告與證人蔡春文綑綁
    貨車之現場照片附卷可查；足認被告丁○○等人於當日確有以破壞剪剪開該處工
    寮並將被害人林國政所有之鋼琴搬動至工寮外面，且因所駕貨車動彈不得而入內
    取被害人林國政所有之棉繩固定等事實。被告丁○○於案發時雖未被當場查獲而
    逮捕，然其確有在場，此由證人江哲豪於警訊時供述其到場時「現場還有一名男
    子丁○○。」、「到場時丁○○告訴我們是要竊取該處工寮，並要我們幫忙搬贓
    物。」於檢察官第一次訊問時復供述該處工寮係被告丁○○剪開者；及證人蔡春
    文於警訊時證述「我大約凌晨二時許到場，現場丁○○已在當地等候。」、「丁
    ○○當時手持破壞剪一把，並告訴我和江哲豪是準備要竊取該處工寮。」等語，
    應可得知，而證人江哲豪、蔡春文與被告丁○○並無仇隙，當無故為攀誣之虞。
    另查證人江哲豪、蔡春文所駕駛之車牌號碼ＣＱ─一八四０號貨車係附有油壓昇
    降設備之機具，此適足用以載運重量不輕之鋼琴，參以查獲現場，被害人林國政
    所有之鋼琴確已經自工寮內移動之工寮之外之事實，益見被告丁○○等人前往該
    處工寮之目的，確係欲竊取被害人林國政所有之鋼琴。此外，復有扣案破壞剪一
    支可證，及臺中縣警察局東勢分局扣押證明筆錄一件在卷可稽，本件事證已經明
    確，被告丁○○犯行，亦洵堪認定。
二、
  (一)核被告葉俊傑所為係犯刑法第三百二十一條第一項第四款之結夥三人以上竊盜罪
    ；被告葉俊傑與丁○○、秦漢平間有犯意之聯絡，行為之分擔，為共同正犯。爰
    審酌被告葉俊傑犯罪之動機、目的、手段、本案犯罪之情節，又其所竊之物為機
    車一輛，且該機車已甚為老舊，被害人戊○○於警訊時自陳機車應僅值一千元左
    右，是其因犯罪所生之損害不鉅，並犯罪後態度等一切情狀，量處如主文第一項
    所示之刑，並諭知易科罰金之折算標準，以示懲儆。
  (二)按所謂兇器，其種類並無限制，凡客觀上足對人之生命、身體、安全構成威脅，
    具有危險性之兇器均屬之，且祇須行竊時攜帶此種具有危險性之兇器為已足，並
    不以攜帶之初有行兇之意圖為必要；查被告丁○○等人行竊時所攜帶之破壞剪係
    金屬製品，可以剪斷鐵鍊等物品，為足以殺傷人生命、身體之器械，顯為具有危
    險性之兇器。核被告丁○○所為竊取被害人戊○○所有車牌號碼四九一─三０六
    一號機車部分係犯刑法第三百二十一條第一項第四款結夥三人以上竊盜罪；所為
    竊取被害人林國政鋼琴部分係犯刑法第三百二十一條第二項、第一項第二款、第
    三款、第四款結夥三人以上，攜帶兇器，毀越安全設備竊盜未遂罪。被告丁○○
    就竊取被害人戊○○所有車牌號碼四九一─三０六一號機車部分之犯行，與被告
    葉俊傑、秦漢平有犯意之聯絡及行為之分擔；就竊取被害人林國政所有鋼琴部分
    之犯行，與證人江哲豪、蔡春文間有犯意之聯絡，行為之分擔，均為共同正犯。
    被告丁○○先後二次竊盜犯行，時間緊接，觸犯構成要件相同之罪名，顯係基於
    概括之犯意反覆為之，為連續犯，爰依刑法第五十六條之規定論以情節較重之刑
    法第三百二十一條第一項第四款結夥三人以上竊盜罪，並依法加重其刑。又被告
    丁○○等人於進入被害人林國政之工寮後，已經著手搬運被害人林國政放置於工
    寮內之鋼琴，並將之搬到工寮門外，正欲以貨車載運時，即已經被查獲，係已經
    著手於犯罪行為之實行而不遂，應為未遂犯。且被告丁○○與證人江哲豪、蔡春
    文共同竊取被害人林國政所有鋼琴部分之事實，雖未經檢察官起訴，然與前揭已
    經起訴論部分之竊取被害人戊○○所有機車部分之事實，二次犯行之時間僅間隔
    二月有餘，時間顯係緊接，且所犯復為構成要件相同之罪名，有連續犯之裁判上
    一罪之關係，為起訴效力所及，自為本院所得併予審究者，附予敘明。爰審酌被
    告丁○○犯罪之動機、目的，先後二次竊盜行為之手段及犯罪之情節，暨被告丁
    ○○二次竊盜其中第一次所竊之物品為機車一輛，且該機車已甚為老舊，被害人
    戊○○於警訊時自陳機車應僅值一千元左右；第二次竊盜雖已著手於犯罪行為之
    實施，然尚未得手即經警查獲，是其因犯罪所生之損害尚非鉅大，並坦承部分犯
    罪之犯後態度等一切情狀，量處如主文第二項所示之刑，以示懲儆。末查，扣案
    破壞剪一支，係被告丁○○所有，且供犯本件竊盜罪所用之物，爰依刑法第三十
    八條第一項第二款規定宣告沒收。
三、併辦意旨略以：被告丁○○復基於意圖為自己不法所有概括犯意之聯絡，(一)於九
    十年二月二十六日上午五時許，與被告秦漢平前往南投縣草屯鎮○○里○○路二
    四四號對面，竊取被害人己○○所有車牌號碼ＱＶ─三二四六號自用小客車一輛
    ，並於同年三月五日竊取被害人甲○○所有車牌號碼ＲＨ─０六二五號自用小客
    車之車牌二面，得手後，將之懸掛於前揭所竊之車牌號碼ＱＶ─三二四六號車前
    後，而供己使用；嗣於九十年三月七日晚上九時三十分，在臺中縣東勢鎮○○里
    ○○路東華國中後門，適被告丁○○、秦漢平欲前往駕駛該所竊之車時，為警當
    場查獲（九十年度偵字第一０一００號）。(二)於九十年六月二十六日上午六時許
    ，在臺中縣東勢鎮○○街○○路三一八號前，竊取被害人丙○○所有車牌號碼Ｅ
    ＸＨ─九七二號輕型機車一台，並懸掛乙○○所有車牌號碼ＴＪＡ─二四五號之
    車牌（未失竊），使己騎乘之用；嗣於同年七月十六日下午三時四十五分，適被
    告丁○○騎乘該機車行經臺中縣沙鹿鎮○○路與忠貞路口時，為警當場查獲（九
    十年度偵字第一二六六六號）。(三)於九十年八月十五日上午四時許，與證人熊仁
    圳前往臺中縣豐原市○○路○段、水源路口，由被告丁○○下手竊取被害人王思
    源所有車牌號碼ＪＷ─四四０一號自用小貨車，得手後將該車車上之汽油及被害
    人王思源置於車上之證件取走後，將該車棄置於臺中縣豐原市○○路中正公園附
    近；嗣因證人熊仁圳於九十年八月二十日晚上十一時五十分為警查獲，而知悉上
    情（九十一年度偵字第四五八八號）；因認被告丁○○此部分行為另涉犯刑法第
    三百二十條第一項竊盜罪嫌。
四、按犯罪事實應依證據認定之，無證據不得推定其犯罪事實；又不能證明被告犯罪
    者，應諭知無罪之判決，刑事訴訟法第一百五十四條、第三百零一條第一項分別
    定有明文；且認定不利於被告之事實，須依積極證據，苟積極證據不足為不利於
    被告事實之認定時，即應為有利於被告之認定，更不必有何有利之證據，亦有最
    高法院三十年上字第八一六號判例可資參照。本件檢察官併辦意旨認被告丁○○
    涉有此部分竊盜犯行，無非以(一)被告丁○○於九十年三月七日晚上九時三十分為
    警查獲時，正與被告秦漢平欲前往駕駛該懸掛ＲＨ─０六二五號車牌之ＱＶ─三
    二四六號自用小客車。(二)被告丁○○於九十年七月十六日下午三時四十分，騎乘
    懸掛ＴＪＡ─二四五號車牌之ＥＸＨ─九七二號輕型機車，在臺中縣沙鹿鎮○○
    路與忠貞路口，為警當場查獲。(三)關於竊取車牌號碼ＪＷ─四四０一號自用小貨
    車部分，則已經證人熊仁圳在偵查時證述明確。及上揭各被竊汽、機車之被害人
    在警訊時之指述等資為論據。訊據被告丁○○則否認有檢察官併辦所指之竊盜犯
    行，並辯稱：被查獲縣掛ＲＨ─０六二五號車牌之ＱＶ─三二四六號自用小客車
    是被告秦漢平在駕駛者；懸掛ＴＪＡ─二四五號車牌之ＥＸＨ─九七二號輕型機
    車則係伊向證人蔡春文所借；及伊並不認識證人熊仁圳，亦未與證人熊仁圳一起
    竊取車牌號碼ＪＷ─四四０一號自用小貨車等語。經查：
    (一)被告丁○○所辯掛ＲＨ─０六二五號車牌之車牌號碼ＱＶ─三二四六號自用小
      客車非其所竊者，核與被告秦漢平在偵、審時供稱該車係由案外人吳珍所交付
      等事實大致相符，且被告丁○○於九十年三月七日晚上九時三十分為警查獲時
      ，該車係由被告秦漢平所持用，且經警在被告秦漢平身上查獲加油之統一發票
      一張，足認該車於經警查獲時，並非被告丁○○所持有者，自不得僅以被告丁
      ○○於被告秦漢平欲前往駕駛該車時，與被告秦漢平在一起，即認該車係被告
      丁○○所竊者。
    (二)又被告丁○○辯稱懸掛ＴＪＡ─二四五號車牌之車牌號碼ＥＸＨ─九七二號輕
      型機車係其向證人蔡春文所借者，雖經訊證人蔡春文否認有借該車予被告丁○
      ○，然查被告丁○○為警查獲時該車牌號碼ＥＸＨ─九七二號輕型機車係懸掛
      ＴＪＡ─二四五號車牌，業據被告丁○○供述明確，並有查獲時之照片一幀及
      臺中縣警察局清水分局贓物認領保管收據一件在卷可稽；且查該ＴＪＡ─二四
      五號車牌並未失竊，而係由證人蔡春文保管中，此由該車牌之所有人即被害人
      乙○○於警訊時指述其所有之車牌號碼ＴＪＡ─二四五號機車自八十六年八月
      間起即交付證人蔡春文所營之「徹底解剖機車行」修理，因證人蔡春文未將之
      修好，故一直放在證人蔡春文之店中，尚未取回等情，即可得知；而該ＴＪＡ
      ─二四五號車牌既未被竊，且係由證人蔡春文所持有者，另被告丁○○為警查
      獲時該車牌號碼ＥＸＨ─九七二號輕型機車復係懸掛ＴＪＡ─二四五號車牌，
      足見被告丁○○所辯該車牌號碼ＥＸＨ─九七二號輕型機車，非其所竊，而係
      向證人蔡春文所借者等語，應屬可採。
    (三)另車牌號碼ＪＷ─四四０一號自用小貨車並非被告丁○○與證人熊仁圳共同竊
      取者，則已經證人熊仁圳於本院審理時證述屬實，核與被告丁○○供述其並不
      認識證人熊仁圳等詞相符。另被害人己○○、甲○○、丙○○、王思源分於警
      訊時之供述，均僅足證明其所有之汽、機車及車牌確有於上述時地被竊之事實
      ，尚無從直接證明確係被告丁○○所為者；是被告丁○○前揭所辯，尚非不可
      採，自難遽論以竊盜罪責；此外，本院復查無其他積極之證據，足認被告丁○
      ○確有如檢察官併辦意旨所指之竊盜犯行，為不能證明被告丁○○此部分犯罪
      ；且檢察官併辦部分既不能證明被告丁○○犯罪，即與已經起訴部分無連續犯
      之裁判上一罪關係，而非起訴效力所及，自非本院所得審理者，應退由檢察官
      另依法處理。
據上論斷，應依刑事訴訟法第二百九十九條第一項前段，刑法第二十八條、第五十六
條、第三百二十一條第一項第四款、第四十一條第一項前段、第三十八條第一項第二
款，罰金罰鍰提高標準條例第二條，判決如主文。
中      華      民      國      九十一      年    十    月      八      日
                                    臺灣臺中地方法院刑事第一庭
                                        法  官  林  源  森
右正本證明與原本無異
如不服本判決，應於收受本判決後十日內向本院提出上訴書狀，其未敘述上訴理由者
，並得於提起上訴後十日內向本院補提理由書狀（均須按他造當事人之人數附繕本）
「切勿逕送上級法院」
                                        書記官
中      華      民      國      九十一      年    十    月      十四    日
附錄本案論罪科刑法條全文：
中華民國刑法第三百二十一條
犯竊盜罪而有左列情形之一者，處六月以上、五年以下有期徒刑：
一  於夜間侵入住宅或有人居住之建築物、船艦或隱匿其內而犯之者。
二  毀越門扇、牆垣或其他安全設備而犯之者。
三  攜帶兇器而犯之者。
四  結夥三人以上而犯之者。
五  乘火災、水災或其他災害之際而犯之者。
六  在車站或埠頭而犯之者。
前項之未遂犯罰之。
